臺灣臺北地方法院民事裁定　　　　　　 100年度小上字第58號
上　訴　人　陳雋驊
代　理　人　陳博文
被上訴人　　中華電信股份有限公司台灣北區電信分公司
法定代理人　黃子漢
上列當事人間請求給付電信費事件，上訴人對於中華民國100年3
月31日本院臺北簡易庭100年度北小字第383號第一審判決提起上
訴，本院裁定如下：
    主      文
上訴駁回。
第二審訴訟費用新臺幣壹仟伍佰元由上訴人負擔。
    理      由
一、本件上訴意旨略以：原判決（即臺北地方法院簡易庭 100年
    度北小字第 383號民事判決）對於契約審閱期之認定，係以
    簽名認定，上訴人並不服。就電話之推銷，被上訴人為求業
    績，花言巧語推銷，唆使購買要上訴人簽名等屬實，實際上
    被上訴人並未給予上訴人 1日契約審閱期，原判決草率，無
    審閱期天數，違反公平正義，程序亦違法。為此，依消費者
    保護法第11條之1之規定，請求廢棄原判決云云。
二、按請求給付金錢或其他代替物或有價證券之訴訟，其標的金
    額或價額在新台幣十萬元以下者，適用本章所定之小額程序
    。對於小額訴訟之第一審裁判，得上訴或抗告於管轄之地方
    法院，其審判以合議行之，民事訴訟法第436條之8第 1項定
    有明文。又對於小額程序之第一審裁判上訴，非以其違背法
    令為理由，不得為之；至其上訴狀應記載上訴理由，表明下
    列各款事項：一、原判決所違背之法令及其具體內容，二、
    依訴訟資料可認為原判決有違背法令之具體事實，民事訴訟
    法第436條之24第 2項、第436條之25分別定有明文。另依同
    法第436條之32第2項準用第468條及第469條第1款至第5款規
    定，判決不適用法規或適用不當者，為違背法令，其中判決
    有同法第469條第1款至第 5款之情形之一者，為當然違背法
    令。是當事人於小額訴訟程序提起上訴，如依民事訴訟法第
    468 條規定，以第一審判決有不適用法規或適用法規不當為
    理由時，其上訴狀或理由書應有具體之指摘，並揭示該法規
    之條項或其內容；若係成文法以外之法則，應揭示該法則之
    旨趣；倘為司法院解釋、或最高法院之判例，則應揭示該判
    解之字號或其內容。如以民事訴訟法第469條第1款至第 5款
    情形為理由時，其上訴狀或理由書，應揭示合於該條款之事
    實。上訴狀或理由書如未依此項方法表明者，即難認為已對
    第一審判決之違背法令有具體之指摘，其上訴自難認為合法
    。又所謂判決違背法令，係指原判決有不適用法規或適用不
    當之情形，若僅係取捨證據、認定事實等屬於原審法院職權
    行使之事項，除有認定違法之情形外，應不生違背法令之問
    題（參見最高法院28年上字第1515號判例意旨）。
三、經查，本件訴訟標的金額為新臺幣（下同）16,874元，未逾
    100,000元，依民事訴訟法第436條之8第1項規定，訴訟標的
    金額未逾 100,000元，應適用小額訴訟程序。又查，觀諸上
    訴人於上訴狀所述內容，並未見具體指摘原審判決有何不適
    用法規或適用不當之情形，復未指明所違背之法規、法則、
    司法解釋或最高法院判例，以指出原判決違背何等法令等，
    而僅係就原審判決已有說明之證據取捨及事實認定等職權行
    使內容，重複爭執，依前揭規定意旨及說明，應認上訴人提
    起本件上訴，未具備上訴之合法程式，上訴意旨實係就原審
    已判斷說明之內容再事爭執。因之，本件上訴人之上訴既未
    合法表明上訴理由，揆諸前揭規定意旨說明，其上訴自屬不
    合法，應予駁回。
四、本件第二審訴訟費用，確定為如主文第2項所示金額。
五、據上論結，本件上訴為不合法，依民事訴訟法第436條之32
    第1項、第2項、第444條第1項前段、第95條、第78條、第
    436條之19第1項，裁定如主文。
中    華    民    國   100    年    6     月    30    日
                    民事第七庭審判長    法  官  陶亞琴
                                        法  官  賴錦華
                                        法  官  林麗真
以上正本係照原本作成。
本裁定不得抗告。
中    華    民    國   100    年    6     月    30    日
                                        書記官  黃靖雅